# 代理商的代垫费用

提问人：麻辣红锅 时间：2016-10-24 20:31:41
请教各位，代理商为供应商向下一级客户支付的代垫费用怎么进行核算，是否可计入存货，作为一项使用权进行核算，待收到厂家的款项时结转成本？此外，代理商的还附带有物流配送服务，对应的成本如何计量，是否必须通过存货进行归集。 谢谢！

回答人：chenyiwei
请把具体的交易背景和交易条件说明清楚，否则无法深入分析。谢谢。

提问人：麻辣红锅 时间：2016-10-26 11:48:38
陈版，是这样的。 代理商A为百货类经销商，主要代理百货品牌。业务流程主要就是从厂家进货后销售给各大商场。 1 、出于业务的需要，A经常需要替厂家向商场支付一些费用，如堆头费、陈列费等，该部分费用理论上由厂家承担并支付给A，但厂家一般不会提前将该费用付给A，即A需要自己先向商场支付该部分费用（该费用可能有协议明确约定受益期间，也有可能不约定），因此，该部分费用在发生时如何入账，是否可计入存货，若计入存货，如何结转成本（结转方式、结转时点）？另，厂家付费用给A时，也不注明针对具体的堆头费（如补偿哪一笔堆头费、补偿多少的问题，只给一个总的金额，不提供明细）等，且要求A开具发票。 2 、A自己有仓库、物流配送车，因此会提供仓库出租服务、物流配送服务，该类费用是否应通过存货科目归集？

回答人：chenyiwei
这两类支出都不适合于计入存货采购成本。前者建议作为对厂家的应收款项（预计无法收回的部分计入销售费用）；后者建议单独确认为其他业务成本，与所确认的其他业务收入——仓储配送收入——配比。

提问人：麻辣红锅 时间：2016-10-26 14:25:57
陈版，就前述问题再请教。 前者A无法确定未来能从厂家收到的金额，如A向商场支付 100 元，后期能够从厂家收到的金额有可能没有，也有可能低于或者高于 100 元，基于此，我们初步认为计入费用更合适，但如果计入费用，收到厂家的补偿怎么处理呢？因为要开具发票，那就必须计入收入，如果付出去的 100 元计入费用，则确认的收入则无成本相对应。考虑到上述因素，我们认为直接计入其他业务收支。但企业观点非说要付出去的款项必须计入存货，我该怎么反驳？ 后者也是一样，企业的观点非要先通过存货归集发生的费用再结转计入成本。同样我应该怎么反驳企业呢？

回答人：chenyiwei
可以从存货准则中对存货成本构成的规定予以解释，即使存货达到当前状态和场所所必需的支出才计入存货成本。代垫款支付时如果不能确定能否收回及可收回金额的，支付时计入费用，收回时冲减费用，超出部分计入其他收入